【裁判字號】    95,抗,428
【裁判日期】    950914
【裁判案由】    假扣押
【裁判全文】
臺灣高等法院臺中分院民事裁定  95年度抗字第428號
抗  告  人
即債 務 人  張檻椿即祭祀公業張五美管理人
送達代收人  蔡瑞麒律師
相  對  人
即債 權 人  甲○○
上列抗告人與相對人等間假扣押事件，對於民國95年7月25日臺
灣臺中地方法院95年度執全字第4081號裁定，提起抗告，本院裁
定如下：
    主  文
抗告駁回。
抗告訴訟費用由抗告人負擔。
    理  由
一、按債權人就金錢請求或得易為金錢請求之請求，欲保全強制
    執行聲請假扣押，如就債務人所應受之損害，陳明願供擔保
    ，或法院認為適當者，得定相當之擔保，命供擔保後為假扣
    押，民事訴訟法第五百二十二條第一項、第五百二十六條第
    二項定有明文。本件債權人主張對於抗告人有新台幣（下同
    ）三百萬元之債權，聲請為假扣押。原裁定依首開規定，命
    供擔保後為假扣押，並無不合。
二、抗告意旨略以：查，祭祀公業張五美於民國八十七年九月二
    十七日所召開之派下員大會中，並無討論及決議將代書費用
    授權管理委員會決議；至民國八十八年九月四日祭祀公業張
    五美管理委員會亦無決議關於「同意給付承辦總費用新台幣
    三百萬元予相對人（下簡稱系爭承辦費）」之事，乃係相對
    人利用擔任上開二次會議記錄之便，於事後所擅加。再者，
    此部分於另案抗告人請求相對人返還所有物之訴訟中，業經
    台灣台中地方法院九十四年度訴字第一六四五號及鈞院九十
    四年度上字第三八二號查明在案，相對人上開行為並經台灣
    台中地方法院檢察署檢察官以偽造文書罪嫌起訴在案。足徵
    ，相對人對於抗告人並無系爭承辦費三百萬元之債權存在。
    原裁定准許相對人對於抗告人之財產為假扣押，即有所違誤
    ，為此提起抗告云云。惟查，抗告意旨雖否認系爭承辦費云
    云，乃實體問題，非本院所能審究。再者，按民事訴訟法第
    四百條第一項規定確定判決之既判力，惟於判決主文所判斷
    之訴訟標的，始可發生。若訴訟標的以外之事項，縱令與為
    訴訟標的之法律關係有影響，因而於判決理由中對之有所判
    斷，除同條第二項所定情形外，尚不能因該判決已經確定而
    認此項判斷有既判力，最高法院73年台上字第3292號著有判
    例。是抗告人所舉台灣台中地方法院九十四年度訴字第一六
    四五號及本院九十四年度上字第三八二號判決主文，乃有關
    抗告人請求相對人返還「台中市○○區○○段一二四號土地
    所有權狀乙張及『祭祀公業張五美』印章乙枚」，有該判決
    書在本審卷可按，要難逕認定既判力及於本件系爭承辦費。
    是抗告人據以對原裁定聲明不服，不能認為有理由。
三、依民事訴訟法第四百九十五條之一、第四百四十九條第一項
    、第九十五條、第七十八條，裁定如主文。
中    華    民    國    95    年    9     月    14    日
                    民事第一庭審判長法  官  吳火川
                                    法  官  饒鴻鵬
                                    法  官  陳繼先
以上正本係照原本作成。
如不服本裁定應於送達後十日內向本院提出再抗告狀，並繳納再
抗告費新臺幣1,000元。再為抗告應以適用法規顯有錯誤為理由
，並經本院之許可，該許可以原裁定所涉及之法律見解具有原則
上之重要性者為限。
                                    書記官  林育德
中    華    民    國    95    年    9     月    15    日
                                                      Ｂ


司法院資訊處製作；財團法人民間司法改革基金會備份。
